---
title: "SMOTE vs base"
author: "Ana Laura Diedrichs"
date: "28/1/2021"
output: html_document
---

```{r setup, include=FALSE}
knitr::opts_chunk$set(echo = TRUE)
```

## librerias a utilizar

```{r  message=FALSE}
library(tidymodels) # para machine learning
library(ranger) # para random forest
library(themis) # SMOTE, ROSE etc
library(DataExplorer)
```

## Load raw dataset

```{r, message=FALSE, warning=FALSE}
library(readr)
dacc_daily_tmin <- read_csv("data/dacc-daily-tmin.csv", 
    col_types = cols(X1 = col_skip(), date = col_date(format = "%Y-%m-%d")))
#View(dacc_daily_tmin)
```

## Nombres de las estaciones meteorológicas 

```{r}
estaciones <- c("junin","tunuyan","agua_amarga","las_paredes","la_llave")
```


## Función que genera el dataset para clasificación


```{r}

get_dataset_for_classification <- function(station_name)
{
  
  if(is.null(station_name) | !(station_name %in% estaciones) ) stop("station_name must be a valid name from estaciones")

  junin <- dacc_daily_tmin %>% 
  select(starts_with(station_name)) %>% 
  rename_with( ~ tolower(gsub(paste0(station_name,"."), "", .x, fixed = TRUE))) 
  # quita el junin. de los nombres de las columnas

# Quiero predecir la temperatura mínima, si es o no es helada.

  tmin <- junin %>% 
    select(temp_min) 
  
  colnames(tmin) <- "tmin"
  
  
  tmin_helada <- tmin
  
  tmin_helada <- tmin_helada %>% mutate(tmin = case_when(
    tmin <= 0 ~ as.character("helada"),  # frost event
    TRUE ~ as.character("no-helada")   # no frost
  ))
  
  # para regresion
  # data_tmin <- cbind(junin[1:(nrow(junin)-1),],tmin[2:nrow(tmin),])
  
  data_clasificacion <- cbind(junin[1:(nrow(junin)-1),],tmin_helada[2:nrow(tmin_helada),])
  
  #Convierto a factor la columna tmin
  
  data_clasificacion$tmin <- as.factor(data_clasificacion$tmin)
  
  return(data_clasificacion)
}



```

```{r}
get_dataset_for_classification("tunuyan") %>% head()

```

## Obtener dataset para clasificación 

```{r}
estacion <- "la_llave"
data_clasificacion <- get_dataset_for_classification(estacion)
```

## clasificador sin SMOTE 

### Configuración entrenamiento

```{r}
# split in trainint and testing sets
data_split <- function(dataset,prop = 0.75) {

    base_split <- dataset %>%
          initial_split(prop=prop) # divido en prop %
    return(base_split)
}
```

```{r}
set.seed(4848) #setear la semilla

base_split <- data_split(data_clasificacion) 

# to extract the training and testing datasets 
#base_train <- training(base_split)
#base_testing <- testing(base_split)

base_split

# para hacer validación cruzada estratificada
base_folds <- vfold_cv(training(base_split), strata = tmin) 
```

Vamos a entrenar con 4138 muestras, validar con 1379 y en total son 5517 muestras.

Especifico ahora la receta para el entrenamiento.

```{r}
receta_smote <- function(un_split){
  
  base_recipe <- training(un_split) %>%
  recipe(tmin ~.) %>%
  step_corr(all_numeric()) %>%
  step_normalize(all_numeric(), -all_outcomes()) %>% 
  step_smote(tmin)
  
  
  base_recipe
}



receta_sin_smote <- function(un_split) {
  
  base_recipe <- training(base_split) %>%
  recipe(tmin ~.) %>%
  step_corr(all_numeric()) %>%
  step_normalize(all_numeric(), -all_outcomes()) 
  
  base_recipe

}
```

```{r}
# receta
set.seed(4848) #setear la semilla

base_recipe <- training(base_split) %>%
  recipe(tmin ~.) %>%
  step_corr(all_numeric()) %>%
  step_normalize(all_numeric(), -all_outcomes()) 
#%>% 
#  step_smote(tmin)

base_recipe
```

### Modelo random forest Junín solo para predecir helada o no_helada

```{r}
# modelo
base_rf_spec <- rand_forest() %>% 
  set_engine("ranger") %>% 
  set_mode("classification")

```


```{r}
#random forest fit 
set.seed(4848)

base_rf_model <- base_rf_spec %>% 
  fit_resamples(tmin ~ ., 
                resamples = base_folds)

```

```{r}
base_rf_model %>% collect_metrics() 

```


```{r}
show_best(base_rf_model, metric = "accuracy")
```



### Predicción en test-set

#### Sin without SMOTE

```{r}
base_split <- data_split(data_clasificacion) 
base_recipe <- receta_sin_smote(base_split)

wf <- workflow() %>%
  add_recipe(base_recipe) %>% #agrego la receta
  add_model(base_rf_spec) #agrego el modelo

final_fit <- last_fit(wf,split = base_split)


final_fit %>%
  collect_metrics()
  
```
```{r}

accuracy <- final_fit %>%
  collect_metrics() %>% 
  select(.estimate) %>% 
  as.vector() %>% 
  .[[1]] %>% 
  .[1] %>% round(4)
```

```{r}
roc_auc <- final_fit %>%
  collect_metrics() %>% 
  select(.estimate) %>% 
  as.vector() %>% 
  .[[1]] %>% 
  .[2] %>% round(4)
```


```{r}
recall <- final_fit$.predictions[[1]] %>%
  recall(truth= tmin, .pred_class) %>%
  select(.estimate) %>%
  as.numeric()  %>% round(4)
```

```{r}
precision <- final_fit$.predictions[[1]] %>%
  precision(truth= tmin, .pred_class) %>%
  select(.estimate) %>%
  as.numeric()  %>% round(4)
```

```{r}
config1 <- c(estacion,"sin-smote",accuracy,roc_auc,recall,precision)
```

pr_curve 

```{r}
pr_curve_sin_smote <- final_fit$.predictions[[1]] %>% pr_curve(truth=tmin,.pred_helada) 
```


 roc curve

```{r}
roc_curve_sin_smote <- final_fit$.predictions[[1]] %>% roc_curve(truth=tmin,.pred_helada) 
```



#### Con SMOTE 

```{r}
base_split <- data_split(data_clasificacion) 
base_recipe <- receta_smote(base_split)

wf <- workflow() %>%
  add_recipe(base_recipe) %>% #agrego la receta
  add_model(base_rf_spec) #agrego el modelo

final_fit <- last_fit(wf,split = base_split)


final_fit %>%
  collect_metrics()
  
final_fit$.predictions[[1]] %>% recall(truth= tmin, .pred_class)   
```
```{r}
accuracy <- final_fit %>%
  collect_metrics() %>% 
  select(.estimate) %>% 
  as.vector() %>% 
  .[[1]] %>% 
  .[1] %>% round(4)
```

```{r}
roc_auc <- final_fit %>%
  collect_metrics() %>% 
  select(.estimate) %>% 
  as.vector() %>% 
  .[[1]] %>% 
  .[2] %>% round(4)
```


```{r}
recall <- final_fit$.predictions[[1]] %>%
  recall(truth= tmin, .pred_class) %>%
  select(.estimate) %>%
  as.numeric()  %>% round(4)
```

```{r}
precision <- final_fit$.predictions[[1]] %>%
  precision(truth= tmin, .pred_class) %>%
  select(.estimate) %>%
  as.numeric()  %>% round(4)
```

```{r}
config2 <- c(estacion,"smote",accuracy,roc_auc,recall,precision)
```

pr_curve 

```{r}
pr_curve_smote <- final_fit$.predictions[[1]] %>% pr_curve(truth=tmin,.pred_helada) 
```


 roc curve

```{r}
roc_curve_smote <- final_fit$.predictions[[1]] %>% roc_curve(truth=tmin,.pred_helada) 
```


#### Comparación 

```{r}
df <- data.frame(rbind(config1,config2))
colnames(df) <- c("estacion","config","accuracy","roc_auc","recall","precision")
df
```

```{r}
tablita <- pr_curve_sin_smote %>% add_column(configuracion="Sin SMOTE")
```

```{r}
pr_curve_smote %>% 
  add_column(configuracion="SMOTE") %>% 
  bind_rows(tablita) %>% 
  ggplot(aes(x=recall,y=precision,color=configuracion)) +
  geom_line()
```

```{r}
tablita <- roc_curve_sin_smote %>% add_column(configuracion="Sin SMOTE")
```

```{r}
roc_curve_smote %>% 
  add_column(configuracion="SMOTE") %>% 
  bind_rows(tablita) %>% 
  ggplot(aes(x=(1-specificity),y=sensitivity,color=configuracion)) +
  geom_line()
```