---
title: "1-demo-una-estacion-prueba"
output: html_document
---

```{r setup, include=FALSE}
knitr::opts_chunk$set(echo = TRUE)
```

## librerias a utilizar

```{r}
library(tidymodels) # para machine learning
library(keras) # para redes neuronales
library(ranger) # para random forest
library(themis) # SMOTE, ROSE etc
library(DataExplorer)
```

## Load raw dataset

```{r}
library(readr)
dacc_daily_tmin <- read_csv("data/dacc-daily-tmin.csv", 
    col_types = cols(X1 = col_skip(), date = col_date(format = "%Y-%m-%d")))
#View(dacc_daily_tmin)
```

## Create dataset for one station

Solo tomaré la estación de Junín

```{r}
junin <- dacc_daily_tmin %>% 
  select(starts_with("junin")) %>% 
  rename_with( ~ tolower(gsub("junin.", "", .x, fixed = TRUE))) # quita el junin. de los nombres de las columnas
```

Quiero predecir la temperatura mínima, si es o no es helada.

```{r}
tmin <- junin %>% 
  select(temp_min) 

colnames(tmin) <- "tmin"


```

```{r}
tmin_helada <- tmin

tmin_helada <- tmin_helada %>% mutate(tmin = case_when(
  tmin <= 0 ~ as.character("helada"),  # frost event
  TRUE ~ as.character("no-helada")   # no frost
))
```

Creo el dataset desfazado en un día a predecir

```{r}
data_tmin <- cbind(junin[1:(nrow(junin)-1),],tmin[2:nrow(tmin),])
```

```{r}
data_clasificacion <- cbind(junin[1:(nrow(junin)-1),],tmin_helada[2:nrow(tmin_helada),])
```

Convierto a factor la columna tmin

```{r}
data_clasificacion$tmin <- as.factor(data_clasificacion$tmin)
```

## Explorar el dataset 

```{r}

DataExplorer::plot_boxplot(data_clasificacion, by="tmin")
```
Notamos que trabajamos con un dataset desbalanceado 


```{r}
table(data_clasificacion$tmin)
```

## Configuración entrenamiento

```{r}
set.seed(4848) #setear la semilla
base_split <- data_clasificacion %>%
          initial_split(prop=0.75) # divido en 75%

# to extract the training and testing datasets 
base_train <- training(base_split)
base_testing <- testing(base_split)

base_split

# para hacer validación cruzada estratificada
base_folds <- vfold_cv(base_train, strata = tmin) 
```

Vamos a entrenar con 4138 muestras, validar con 1379 y en total son 5517 muestras.

Especifico ahora la receta para el entrenamiento.

```{r}
# receta
set.seed(4848) #setear la semilla

base_recipe <- training(base_split) %>%
  recipe(tmin ~.) %>%
  step_corr(all_numeric()) %>%
  step_normalize(all_numeric(), -all_outcomes())  %>%
  step_smote(tmin) 

base_recipe
```

## Modelo random forest Junín solo para predecir helada o no_helada

```{r}
# modelo
base_rf_spec <- rand_forest() %>% 
  set_engine("ranger") %>% 
  set_mode("classification")

```


```{r}
#random forest fit 
set.seed(4848)

base_rf_model <- base_rf_spec %>% 
  fit_resamples(tmin ~ ., 
                resamples = base_folds)

```

```{r}
base_rf_model %>% collect_metrics() 

```


```{r}
show_best(base_rf_model, metric = "accuracy")
```



## Predicción en test-set
```{r}
#armo el workflow
wf <- workflow() %>%
  add_recipe(base_recipe) %>% #agrego la receta
  add_model(base_rf_spec) #agrego el modelo
wf 
```


```{r }
#utilizamos la funcion last_fit junto al workflow y al split de datos
final_fit <- last_fit(wf,split = base_split)


final_fit %>%
  collect_metrics()
```

```{r}
final_fit$.predictions[[1]] %>% recall(truth= tmin, .pred_class) 
```

```{r}
final_fit$.predictions[[1]] %>% precision(truth= tmin, .pred_class) 
```

### pr_curve

```{r}
final_fit$splits[[1]]
```
```{r}
final_fit$.predictions[[1]] %>% nrow()
```

```{r}
final_fit$.predictions[[1]]
```

```{r}
final_fit$.predictions[[1]] %>% pr_curve(truth=tmin,.pred_helada) %>% autoplot()
```


### roc curve

```{r}
final_fit$.predictions[[1]] %>% roc_curve(truth=tmin,.pred_helada) %>% autoplot()
```
Con ggplot 

```{r}
library(ggplot2)
library(dplyr)
final_fit$.predictions[[1]] %>% 
  roc_curve(truth=tmin,.pred_helada) %>%
  ggplot(aes(x = 1 - specificity, y = sensitivity)) +
  geom_path() +
  geom_abline(lty = 3) +
  coord_equal() +
  theme_bw()
```


### conf_mat

```{r}
model_rf <- wf %>% fit(data=base_train)


#model_rf <- wf %>% fit_resamples(resamples = base_folds)
```

```{r}
model_rf %>% pull_workflow_fit()
```

```{r}
model_rf %>% 
  predict( new_data = base_testing) %>% 
  bind_cols(base_testing["tmin"]) %>% 
  precision(truth= as.factor(tmin), .pred_class) 

```

```{r}
model_rf %>% 
  predict( new_data = base_testing) %>% 
  bind_cols(base_testing["tmin"]) %>% 
  bal_accuracy(truth= as.factor(tmin), .pred_class) 

```

```{r}
model_rf %>% 
  predict( new_data = base_testing) %>% 
  bind_cols(base_testing["tmin"]) %>% 
  recall(truth= as.factor(tmin), .pred_class) 

```


```{r}
model_rf %>% 
  predict( new_data = base_testing) %>% 
  bind_cols(base_testing["tmin"]) %>% 
  kap(truth= as.factor(tmin), .pred_class) 

```


## Modelo random forest Junin con las otras estaciones para predecir helada


### Dataset 

Solo tomaré la estación de Junín y Tunuyan

```{r}
junin_tunuyan <- dacc_daily_tmin %>% 
  select(starts_with("junin") | starts_with("tunuyan") ) #%>% 
  #rename_with( ~ tolower(gsub("junin.", "", .x, fixed = TRUE))) # quita el junin. de los nombres de las columnas
```

Quiero predecir la temperatura mínima, si es o no es helada.

```{r}
tmin <- junin_tunuyan %>% 
  select(junin.temp_min) 

colnames(tmin) <- "tmin"


```

```{r}
tmin_helada <- tmin

tmin_helada <- tmin_helada %>% mutate(tmin = case_when(
  tmin <= 0 ~ as.character("helada"),  # frost event
  TRUE ~ as.character("no-helada")   # no frost
))
```

Creo el dataset desfazado en un día a predecir

```{r}
data_tmin_junin_tunu <- cbind(junin_tunuyan[1:(nrow(junin_tunuyan)-1),],tmin[2:nrow(tmin),])
```

```{r}
data_clasificacion_junin_tunu <- cbind(junin_tunuyan[1:(nrow(junin_tunuyan)-1),],tmin_helada[2:nrow(tmin_helada),])
```

Convierto a factor la columna tmin

```{r}
data_clasificacion_junin_tunu$tmin <- as.factor(data_clasificacion_junin_tunu$tmin)
```

### Configuración entrenamiento 

```{r}
set.seed(4848) #setear la semilla
base_split_jt <- data_clasificacion_junin_tunu %>%
          initial_split(prop=0.75) # divido en 75%

# to extract the training and testing datasets 
base_train_jt <- training(base_split_jt)
base_testing_jt <- testing(base_split_jt)

base_split_jt

# para hacer validación cruzada estratificada
base_folds_jt <- vfold_cv(base_train_jt, strata = tmin) 
```

Vamos a usar la misma receta y modelo que para entrenar sólo a Junin

```{r}
# receta
set.seed(4848) #setear la semilla

base_recipe_jt <- training(base_split_jt) %>%
  recipe(tmin ~.) %>%
  step_corr(all_numeric()) %>%
  step_normalize(all_numeric(), -all_outcomes())  %>%
  step_smote(tmin) 
base_recipe
```
Cross-validation fit

```{r}
#random forest fit 
set.seed(123)

base_rf_model_jt <- base_rf_spec %>% 
  fit_resamples(tmin ~ ., 
                resamples = base_folds_jt)

```

```{r}
base_rf_model_jt %>% collect_metrics() 

```



### Predicción en test-set


```{r}
#armo el workflow
wf_jt <- workflow() %>%
  add_recipe(base_recipe_jt) %>% #agrego la receta
  add_model(base_rf_spec) #agrego el modelo
wf_jt 
```


```{r }
#utilizamos la funcion last_fit junto al workflow y al split de datos
final_fit_jt <- last_fit(wf_jt,split = base_split_jt)


final_fit_jt %>%
  collect_metrics()
```

```{r}
final_fit$.predictions[[1]] %>% select(.pred_class,tmin ) %>% table()
```

```{r}
final_fit_jt$.predictions[[1]] %>% select(.pred_class,tmin ) %>% table()
```

```{r}
final_fit_jt$.predictions[[1]] %>% recall(truth= tmin, .pred_class) 
```



```{r}
final_fit_jt$.predictions[[1]] %>% precision(truth= tmin, .pred_class) 
```
### pr curve

```{r}
final_fit_jt$.predictions[[1]] %>% pr_curve(truth=tmin,.pred_helada) %>% autoplot()
```


### roc curve

```{r}
final_fit_jt$.predictions[[1]] %>% roc_curve(truth=tmin,.pred_helada) %>% autoplot()
```

### unir dos curvas roc o dos curvas pr

#### pr curve 

```{r}
tablita <- final_fit_jt$.predictions[[1]] %>% pr_curve(truth=tmin,.pred_helada) %>% add_column(model="Junin+Tunuyan")
```

```{r}
final_fit$.predictions[[1]] %>% 
  pr_curve(truth=tmin,.pred_helada) %>% 
  add_column(model="Junin") %>% 
  bind_rows(tablita) %>% 
  ggplot(aes(x=recall,y=precision,color=model)) +
  geom_line()
```

#### roc curve 
```{r}

final_fit$.predictions[[1]] %>% roc_curve(truth=tmin,.pred_helada)
```

```{r}
tt <- final_fit$.predictions[[1]] %>% roc_curve(truth=tmin,.pred_helada) %>% add_column(model = "Junin")
```

```{r}
final_fit_jt$.predictions[[1]] %>% 
  roc_curve(truth=tmin,.pred_helada)  %>% 
  add_column(model="Junin+Tunuyan") %>% 
  bind_rows(tt) %>% 
  ggplot(aes(x=(1-specificity),y=sensitivity,color=model)) +
  geom_line()
```






