---
title: "weighted neural net regression"
author: "Ana Laura Diedrichs"
date: "2/2/2021"
output: html_document
---

```{r setup, include=FALSE}
knitr::opts_chunk$set(echo = TRUE)
library(tidyverse)
library(tidymodels)
```

## Dataset

```{r, message=FALSE, warning=FALSE}
library(readr)
dacc_daily_tmin <- read_csv("data/dacc-daily-tmin.csv", 
    col_types = cols(X1 = col_skip(), date = col_date(format = "%Y-%m-%d")))
#View(dacc_daily_tmin)
```

## Nombres de las estaciones meteorológicas 

```{r}
estaciones <- c("junin","tunuyan","agua_amarga","las_paredes","la_llave")
```


## Función que genera el dataset para clasificación


```{r}

get_dataset_for_regression <- function(station_name)
{
  
  if(is.null(station_name) | !(station_name %in% estaciones) ) stop("station_name must be a valid name from estaciones")

  junin <- dacc_daily_tmin %>% 
  select(starts_with(station_name)) %>% 
  rename_with( ~ tolower(gsub(paste0(station_name,"."), "", .x, fixed = TRUE))) 
  # quita el junin. de los nombres de las columnas

# Quiero predecir la temperatura mínima, si es o no es helada.

  tmin <- junin %>% 
    select(temp_min) 
  
  colnames(tmin) <- "tmin"
  
  
  
  
  # para regresion
   data_tmin <- cbind(junin[1:(nrow(junin)-1),],tmin[2:nrow(tmin),])
  
  
  
  return(data_tmin)
}



```



## Obtener dataset para regresión 

```{r}
estacion <- "tunuyan"
dataset <- get_dataset_for_regression(estacion)
```
```{r}
get_dataset_for_regression(estacion) %>% head()

```
Plot de tmin y temp_min

```{r}
n <- seq(1:nrow(dataset))
plot(n, dataset$tmin, col="blue", pch=20, cex=.9)
points(n, dataset$temp_min, col="red", pch=5, cex=.9)
```
## split en training y testing

```{r}
data_split <- initial_split(dataset, prop = 4/5, strata = NULL)
training_data <- training(data_split)
testing_data <- testing(data_split)
```

## Receta 

```{r}
rec = recipe(tmin ~ ., data = training_data) %>% 
  step_center(all_predictors()) %>% 
  step_scale(all_predictors()) %>% 
  prep()
```


## keras model

```{r}
library(keras)

build_model = function(){
  
model = keras_model_sequential() %>% 
  layer_dense(units = 64, activation = "relu", input_shape = ncol(training_data)-1) %>% 
  layer_dense(units = 64, activation = "relu") %>% 
  layer_dense(units = 1)
  
model %>% 
  compile(loss = "mse",
          optimizer = "rmsprop",
          metrics = list("mae","mse"))

return(model)
}


model1 = build_model()

summary(model1)
```


## input and outputs

```{r}
training_baked = bake(rec, training_data, composition = "matrix")
x = subset(training_baked, select = -tmin)
y = training_baked[,"tmin"]
```

## fit the model 

```{r}
history1 = model1 %>% fit(
  x = x,
  y = y,
  batch_size = 50,
  epoch = 100
)
```

```{r}
plot(history1)+
  labs(title = "Neural Net Metrics")+
  theme(strip.placement = "outside",
        strip.text.y = element_text(size = 9),
        plot.title = element_text(hjust = 0.5))
```

## Predictions 

```{r}
testing_baked = bake(rec,testing_data, composition = "matrix")
xx = subset(testing_baked, select = -tmin)
```

```{r}
y_pred = predict(model1, xx)[,1]
```

add predictions to dataset 

```{r}
predicted = testing_data %>% 
  mutate(tmin_pred = y_pred,
         resid = tmin-tmin_pred)
```

calcular algunas métricas del ajuste (fit metrics)

```{r}
mae(predicted, truth = tmin, estimate = tmin_pred)

rmse(predicted, truth = tmin, estimate = tmin_pred)

rsq(predicted, truth = tmin, estimate = tmin_pred)

```
plot the predictions

```{r}
ggplot(data = predicted, aes(x = tmin))+
  geom_abline(intercept = 0, slope = 1, color = "navy")+
  geom_point(aes(y = tmin_pred))+
  coord_fixed()
```


```{r}
ggplot() + 
  geom_line(data = predicted, aes(x = 1:(nrow(predicted)), y = tmin), color = "blue") +
  geom_line(data = predicted, aes(x = 1:(nrow(predicted)), y = tmin_pred), color = "red") +
  xlab('Dates') +
  ylab('Tmin')

```
```{r}
heladas <- predicted %>% select(tmin,tmin_pred) %>% filter(tmin <=0  )
```

```{r}
mae(heladas, truth = tmin, estimate = tmin_pred)

rmse(heladas, truth = tmin, estimate = tmin_pred)

rsq(heladas, truth = tmin, estimate = tmin_pred)

```

```{r}
valor_real <- cut(predicted$tmin,breaks = c(-50,0,50))
valor_predicho <- cut(predicted$tmin_pred,breaks = c(-50,0,50))
```

```{r}
table(valor_real,valor_predicho)
```


# Ahora con entrenamiento dando más peso a los números negativos


## fit the model 


```{r}
pesos <- case_when(
          training_data$tmin <= 0 ~ 1,
          TRUE ~ 0.01
        )
```

```{r}
history2 = model1 %>% fit(
  x = x,
  y = y,
  batch_size = 50,
  epoch = 100,
  sample_weight = pesos
)
```


```{r}
plot(history2)+
  labs(title = "Neural Net Metrics")+
  theme(strip.placement = "outside",
        strip.text.y = element_text(size = 9),
        plot.title = element_text(hjust = 0.5))
```

## Predictions 

```{r}
testing_baked = bake(rec,testing_data, composition = "matrix")
xx = subset(testing_baked, select = -tmin)
```

```{r}
y_pred = predict(model1, xx)[,1]
```

add predictions to dataset 

```{r}
predicted = testing_data %>% 
  mutate(tmin_pred = y_pred,
         resid = tmin-tmin_pred)
```

calcular algunas métricas del ajuste (fit metrics)

```{r}
mae(predicted, truth = tmin, estimate = tmin_pred)

rmse(predicted, truth = tmin, estimate = tmin_pred)

rsq(predicted, truth = tmin, estimate = tmin_pred)

```
plot the predictions

```{r}
ggplot(data = predicted, aes(x = tmin))+
  geom_abline(intercept = 0, slope = 1, color = "navy")+
  geom_point(aes(y = tmin_pred))+
  coord_fixed()
```

```{r}
ggplot() + 
  geom_line(data = predicted, aes(x = 1:(nrow(predicted)), y = tmin), color = "blue") +
  geom_line(data = predicted, aes(x = 1:(nrow(predicted)), y = tmin_pred), color = "red") +
  xlab('Dates') +
  ylab('Tmin')

```
```{r}
heladas <- predicted %>% select(tmin,tmin_pred) %>% filter(tmin <=0  )
```

```{r}
nrow(heladas)
```

```{r}
mae(heladas, truth = tmin, estimate = tmin_pred)

rmse(heladas, truth = tmin, estimate = tmin_pred)

rsq(heladas, truth = tmin, estimate = tmin_pred)

```
```{r}
valor_real <- cut(predicted$tmin,breaks = c(-50,0,50))
valor_predicho <- cut(predicted$tmin_pred,breaks = c(-50,0,50))
```

```{r}
table(valor_real,valor_predicho)
```
